臺灣高等法院臺中分院刑事裁定    　
111年度抗字第876號
抗  告  人  
即受刑人    鍾南弘



上列抗告因毒品危害防制條例案件，不服臺灣苗栗地方法院109
年度聲字第667號中華民國111年8月18日定其應執行刑之裁定（
聲請案號：111年度執聲字第433號），提起抗告，本院裁定如下
：
    主  文
抗告駁回。
    理  由
一、抗告意旨略以：抗告人即受刑人鍾南弘（下稱抗告人）因觸
    毒品案件遭判處有期徒刑3月2次，數罪併罰為有期徒刑4月
    ，抗告人認為過重，因受刑人結婚不久，且育有2歲、6個月
    子女，急需抗告人早日服刑早日返鄉，負起養兒育女的責任
    ，法律不外乎情理法，請從輕量刑等語。
二、裁判確定前犯數罪者，併合處罰之。數罪併罰，有二裁判以
    上宣告多數有期徒刑者，於各刑中之最長期以上，各刑合併
    之刑期以下，定其應執行之刑期，但不得逾30年，刑法第50
    條第1項前段、第51條第5款、第53條定有明文。又數罪併罰
    如何定其應執行刑，屬事實審法院自由裁量之職權，倘其所
    酌定之執行刑，並未違背刑法第51條各款所定之方法或範圍
    （即法律之外部性界限），亦無明顯違背平等原則、比例原
    則或整體法律秩序之理念（即法律之內部性界限），即不得
    任意指為違法或不當（最高法院109年度台抗字第864號裁定
    意旨參照）。
三、經查，抗告人所犯如附表編號1、2所示各罪，分別經臺灣苗
    栗地方法院判處罪刑，均經分別確定。原審依檢察官聲請，
    合併定其應執行之刑，以附表各罪宣告刑中刑期最長之有期
    徒刑3月以上，附表所示各罪宣告刑合併刑期總和有期徒刑6
    月以下，定其應執行刑為有期徒刑4月，其裁量所定之刑期
    ，並未較重於前定之執行刑加計後之總和，經核並未逾越刑
    法第51條第5款所定之法律外部性界限，亦無明顯濫用裁量
    權而有違反公平、比例及罪刑相當原則等法律內部性界限之
    情形。原裁定斟酌抗告人所犯2次施用毒品罪，犯罪時間相
    去不遠，犯罪類型、行為態樣、動機均屬相同或相類，所侵
    害之法益為個人法益，責任非難重複之程序較高，且犯罪本
    質屬戕害個人身心健康之病患型犯罪，多次施用行為對於危
    害社會法益之加重效應有限，並考量刑罰邊際效應隨刑期而
    遞減及受刑人所生痛苦隨刑期而遞增，及社會復歸之可能性
    ，定如前述之應執行刑期，並無違法或不當。抗告人所述家
    庭狀況，固值同情，然均屬抗告人所犯各該案件於審判中應
    予調查判斷及量刑時應予審酌之事項，並非本件定應執行刑
    所應審酌，抗告意旨指摘原審所定之應執行刑過重，請求再
    予減輕，尚非可採。從而，本件抗告，並無理由，應予駁回
    。
四、據上論斷，應依刑事訴訟法第412條規定，裁定如主文。
中　　華　　民　　國　　111 　年　　9 　　月　　22　　日
         　刑事第十庭    審判長法　官  陳  宏  卿
　　　　　　　　　　　　　　   法　官  楊  文  廣
 　　　　　　　　　　　　　 　 法　官  楊  陵  萍                          
以上正本證明與原本無異。     
不得再抗告。
                               書記官  廖  婉  菁
　　　　　　　　　　　　　　　 
中　　華　　民　　國　　111 　年　　9 　　月　　23　　日
附表：受刑人鍾南弘定應執行刑案件一覽表
編                 號  1 2 罪                 名      毒品危害防制條例      毒品危害防制條例 宣       告        刑        有期徒刑3月        有期徒刑3月 犯    罪     日    期  109年7月26日11時15分許為警採尿前回溯96小時內之某時      109年7月3日 偵  查（自訴） 機  關年    度    案     號     苗栗地檢109年度毒偵字第1268號    苗栗地檢109年度毒偵字第827號 最後事實審 法             院          苗栗地院          苗栗地院  案             號   110年度苗簡字第19號   110年度簡上字第3號  判   決    日   期        110年1月15日        110年4月21日 確定判決 法             院           苗栗地院          苗栗地院  案             號   110年度苗簡字第19號   110年度簡上字第3號  判 決 確  定 日 期        110年2月26日        110年4月21日 是否為得易科罰金、易服社會勞動之案件             是          是 備                 註  苗栗地檢111年度執緝字第349號 苗栗地檢111年度執緝字第350號